【裁判字號】    99,家聲,109
【裁判日期】    990730
【裁判案由】    處分受監護宣告之人財產
【裁判全文】
臺灣苗栗地方法院民事裁定             99年度家聲字第109號
聲  請  人  乙○○
相  對  人  甲○○
上列聲請人聲請處分受監護宣告之人財產事件，本院裁定如下：
    主  文
准聲請人代理相對人處分相對人所有如附表所示之不動產。
聲請程序費用新臺幣壹仟元由相對人負擔。
    理  由
一、本件聲請意旨略以：相對人為聲請人之父，相對人因罹患腦
    中風，前經鈞院以98年度禁字第93號民事裁定宣告其為受監
    護宣告之人，並由聲請人擔任監護人在案。茲因相對人與其
    母黃楊芙蓉及其他兄弟姊妹黃昆山、黃文有、陳黃界、黃秋
    月、黃春美共同繼承被繼承人黃權如附表所示之遺產（即2
    筆土地、1 筆房屋），上開全體繼承人並於民國99年5 月24
    日就該等遺產協議分割（相對人部分係由聲請人代理），有
    遺產分割協議書影本1 份可憑。爰聲請准予聲請人處分相對
    人所有如附表所示之不動產等語。
二、按監護人對於受監護人之財產，非為受監護人之利益，不得
    使用、代為或同意處分；監護人為下列行為，非經法院許可
    ，不生效力：一、代理受監護人購置或處分不動產。二、代
    理受監護人，就供其居住之建築物或其基地出租、供他人使
    用或終止租賃；監護人不得以受監護人之財產為投資，但購
    買公債、國庫券、中央銀行儲蓄券、金融債券、可轉讓定期
    存單、金融機構承兌匯票或保證商業本票，不在此限，民法
    第1101條定有明文。
三、經查，聲請人主張之上開事實，業據其提出戶籍謄本、財政
    部臺灣省中區國稅局遺產稅免稅證明書、繼承系統表、遺產
    分割協議書等件為證，並經本院依職權調取本院98年度禁字
    第93號家事卷宗核閱屬實。本院審酌上情，認為遺產分割能
    促進法律關係之單純化，是相對人確有處分其所有，如附表
    所示不動產之必要。從而，聲請人聲請准予代理處分（與其
    餘公同共有人協議分割遺產）相對人所有之上開不動產，核
    與前揭法律規定尚無不合，應予准許，爰裁定如主文所示。
四、依非訟事件法第21條第2 項、第24條、民事訴訟法第78條，
    裁定如主文。
中    華    民    國    99    年    7     月    30    日
                  家事法庭    法  官  潘進順
以上正本係照原本作成。
如對本裁定不服，應於裁定送達後十日內向本院提出抗告狀附繕
本，並繳納抗告費用。
                              書記官  劉文倩
中    華    民    國    99    年    7     月    30    日
附表：
1.雲林縣水林鄉○○段1103地號土地（面積：3430.26 平方公尺
  、權利範圍：全部）。
2.雲林縣水林鄉○○段1677地號土地（面積：3241.49 平方公尺
  、權利範圍：1/18）。
3.雲林縣水林鄉春埔村17號房屋（權利範圍：全部）。

司法院資訊處製作；財團法人民間司法改革基金會備份。
